臺灣高雄地方法院民事裁定
111年度聲字第36號
聲  請  人  林淑琴  
訴訟代理人  戴榮聖律師
            司幼文律師
相  對  人  吳桂森  
上列當事人間聲請停止執行事件，本院裁定如下：
  主  文
聲請人以新臺幣壹佰貳拾參萬伍仟元供擔保後，本院111年度司
執字第10032號清償票款強制執行事件所為之強制執行程序，於
本院111年度審訴字第190號（含其後改分之訴訟事件）債務人異
議之訴等事件判決確定或終結前，應暫予停止。
  理  由
一、聲請意旨略以：聲請人與相對人因執行異議事件，已提起債
    務人異議之訴等事件（即本院111年度審訴字第190號，下稱
    系爭異議之訴事件），本件執行事件有諸多疑義，所查封與
    執行之財產一旦拍買，勢將難以回復原狀，爰依強制執行法
    第18條規定，聲請本院111年度司執字第10032號清償票款強
    制執行事件（下稱系爭執行事件）於系爭異議之訴事件判決
    確定前，得供擔保准予停止執行等語。
二、按強制執行程序開始後，除法律另有規定外，不停止執行；
    有回復原狀之聲請，或提起再審或異議之訴，或對於和解為
    繼續審判之請求，或提起宣告調解無效之訴、撤銷調解之訴
    ，或對於許可強制執行之裁定提起抗告時，法院因必要情形
    或依聲請定相當並確實之擔保，得為停止強制執行之裁定，
    強制執行法第18條第1 、2 項分別定有明文。依此規定，只
    須當事人提起異議之訴，在該異議之訴確定前，法院如認有
    必要，得依聲請為停止執行之裁定；其在當事人願供擔保，
    聲請停止強制執行時，法院如認有必要，亦得定相當並確實
    之擔保，為停止強制執行之裁定。 
三、經查：
（一）相對人以臺灣桃園地方法院110年度票字第3086號民事裁 
       定及確定證明書為執行名義，就聲請人名下不動產聲請
      強制執行，經本院以系爭執行事件受理在案。聲請人嗣提
      起債務人異議之訴，經本院以系爭異議之訴事件受理等節
      ，有聲請人提出之起訴狀為憑，並經本院調取系爭執事件
      卷、系爭異議之訴卷核閱無訛，堪認屬實。是聲請人既已
      向本院提起債務人異議之訴，且其異議之訴並非顯無理由
      ，故聲請人聲請裁定停止系爭執行事件之強制執行程序，
      揆諸前揭規定，於法自無不合。
（二）又相對人聲請強制執行之債權額為新臺幣（下同）570萬 
       元及其利息。是相對人因本件停止執行，可能受有未能
      利用上開金額之利息損失。審酌聲請人提起系爭異議之訴
      ，其訴訟標的金額逾150萬元，屬得上訴第三審案件，參
      考各級法院辦案期限實施要點規定，第一、二、三審訴訟
      程序審判案件之辦案期限分別為1年4個月、2年、1年，則
      該案審理期間約需4年4個月，其債權額按法定利率年息5%
      計算，相對人因停止執行而未能即時受償之利息損失為1,
      235,000元（計算式：570萬元×5%×（4＋4/12）＝1,235,000
      元），爰酌定本件供擔保金額為1,235,000元。
四、依強制執行法第18條第2項，裁定如主文。
中　　華　　民　　國　　111 　年　　3 　　月　　4 　　日
                  民事第三庭  法　官　鄭珮玟
以上正本係照原本作成。
如對本裁定抗告須於裁定送達後10日內向本院提出抗告狀，並繳
納裁判費新台幣1,000元。
中　　華　　民　　國　　111 　年　　3 　　月　　4 　　日
                              書記官  王芷鈴